【裁判字號】    95,簡上,347
【裁判日期】    950725
【裁判案由】    家暴傷害
【裁判全文】
臺灣板橋地方法院刑事判決            95年度簡上字第347 號
上  訴  人  臺灣板橋地方法院檢察署檢察官
上  訴  人
即  被  告  甲○○
右列上訴人等因家庭暴力之傷害案件，不服本院簡易庭中華民國
92年4 月28日95年度簡字第2226號第一審判決（聲請簡易判決處
刑書：臺灣板橋地方法院檢察署95年度偵字第6188號）提起上訴
，本院第二審合議庭判決如下：
    主  文
上訴均駁回。
甲○○緩刑貳年，緩刑期內付保護管束。
    事實及理由
一、本案經本院審理結果，認第一審判決以被告甲○○所為，係
    犯家庭暴力之刑法第277 條第1 項傷害罪，依刑事訴訟法第
    449 條第1 項前段、第3 項、第454 條第2 項，（修正前）
    刑法第56條、第277 條第1 項、（修正前）第41條第1 項前
    段，罰金罰鍰提高標準條例第1 條前段、（修正前）第2 條
    規定，並審酌被告之素行，犯罪之動機、目的，使用手段之
    危險性，對被害人傷害之程度，及犯後態度等一切情狀，量
    處拘役50日，如易科罰金，以（銀元）300 元折算1 日，其
    認事、用法及量刑均屬妥適，應予維持，並引用第一審刑事
    簡易判決書記載之事實及理由（詳如附件）。
二、檢察官上訴意旨略以：原審論罪科刑，原非無見，惟被告恣
    意提起上訴，浪費司法資源，犯後態度不佳，原審未及審酌
    ，尚嫌未洽，爰請將原判決撤銷，更為適當合法之判決等語
    ；另被告上訴意旨則以：被告與告訴人業於民國（下同）95
    年1 月24日達成和解，告訴人同意撤回本件告訴且不要求任
    何賠償，然因雙方均不諳法律且有疏懈，遂未及時撤回告訴
    ，被告並無前科，目前尚有3 名幼女亟需扶養照料，爰懇祈
    賜予緩刑判決等語。
三、本院訊問被告甲○○暨核閱本案全部卷證後，認本案原審係
    經審酌被告甲○○犯罪之全部事證及一切情狀，始遽以論罪
    科刑，其認事、用法均無違誤，量刑亦甚妥適，上訴人等仍
    執上詞提起本件上訴，均屬無理由，應予駁回；至上訴人即
    被告甲○○於行為後，刑法業於94年2 月2 日修正公布，並
    自95年7 月1 日起生效施行，其第2 條第1 項規定行為後法
    律有變更者，適用行為時之法律，但行為後之法律有利於行
    為人者，適用最有利於行為人之法律，是針對刑法修正變更
    之部分，自應就有利或不利於被告之一切相關情形，綜理全
    部結果而為比較，以定其應適用之法律，且一經定其應適用
    之法律後，即須整體適用之，除法有明文外，不任意得割裂
    適用；次本院綜理被告甲○○所涉上揭犯行之一切相關情形
    ，認倘適用行為時即修正前刑法之相關規定處斷，對其較為
    有利，是依刑法第2 條第1 項規定，自應適用修正前刑法規
    定處斷（本件涉及刑法修正之法律變更部分，乃第56條之連
    續犯、第33條第5 款暨施行法第1 之1 條之罰金刑高低額、
    第41條之易科罰金折算標準、第74條之緩刑等事項，而修正
    後刑法業已刪除連續犯論以一罪之規定，倘遇有此情形，即
    須併合處罰，且修正後刑法之罰金刑最低額較諸修正前刑法
    為高─最高額相同，同時修正後刑法之易科罰金標準亦較諸
    修正前刑法為苛，另修正後刑法之緩刑要件雖放寬，然一經
    宣告緩者，尚得附加負擔，於本件被告之情形，應認修正後
    刑法較諸修正前刑法為苛，據此，自堪認其應適用之法律為
    修正前刑法，且須整體適用修正前刑法），原審依修正前刑
    法處斷，其結論並無不當（判決理由並非一審簡易判決之必
    要記載事項），應認其判決仍屬妥適，附此敘明。末查上訴
    人即被告甲○○前未曾受有期徒刑以上刑之宣告，有臺灣高
    等法院被告全國前案紀錄表1 紙附卷可稽，其因一時失慮致
    偶罹刑典，犯後已深表悔悟，經此偵、審程序暨刑之宣告等
    教訓，當知所警惕，信無再犯之虞，本院因認對其所宣告之
    刑，以暫不執行為適當，爰併予宣告緩刑2 年，同時依家庭
    暴力防治法第30條第1 項規定，諭知其於緩刑期內應付保護
    管束，用啟自新，並觀後效。
據上論斷，應依刑事訴訟法第455 條之1 第1 項、第3 項、第36
8 條、第373 條，刑法第2 條第1 項前段、（修正前）第74條第
1 款、家庭暴力防治法第30條第1 項，判決如主文。
本案經檢察官陳銘祥到庭執行職務。
中    華    民    國    95    年    7     月    25    日
                  刑事第六庭  審判長法  官  王屏夏
                                    法  官  彭全曄
                                    法  官  王偉光
以上正本證明與原本無異。
本判決不得上訴。
                                    書記官  楊璧華
中    華    民    國    95    年    7     月    25    日


司法院資訊處製作；財團法人民間司法改革基金會備份。
